【裁判字號】    95,訴緝,4
【裁判日期】    950509
【裁判案由】    違反槍砲彈藥刀械管制條例
【裁判全文】
臺灣彰化地方法院刑事判決    九十五年度訴緝字第四號
    公  訴  人  臺灣彰化地方法院檢察署檢察官
    被      告  甲○○
                        （現另案於臺灣澎湖監獄執行中）
    指定辯護人  陳勝義律師
上列被告因違反槍砲彈藥刀械管制條例案件，經檢察官提起公訴
（九十三年度偵字第二六九八號），本院判決如下：
    主    文
甲○○未經許可，寄藏手槍，處有期徒刑貳年捌月，併科罰金新
臺幣伍萬元，罰金如易服勞役，以新臺幣玖佰元即銀元佰元折
算壹日。扣案之ＣＲＯＡＴＩＡ  ＩＭ─ＭＥＴＡＬ廠製ＨＳ２
０００型口徑九ＭＭ制式半自動手槍壹枝（槍枝管制編號000
0000000號）、制式九ＭＭ子彈貳顆，均沒收。
    犯罪事實
一、甲○○明知未經中央主管機關內政部之許可，不得持有、寄
    藏槍砲彈藥刀械管制條例所列管之槍砲、子彈，竟於民國九
    十年十二月底某日，在彰化縣伸港鄉○○村○○路一五七號
    其住處，因受友人林明勇（業於九十一年一月十八日死亡，
    另由檢察官為不起訴處分）之託，即基於寄藏制式半自動手
    槍及子彈之犯意，未經許可，為林明勇保管藏匿ＣＲＯＡＴ
    ＩＡ  ＩＭ─ＭＥＴＡＬ廠製ＨＳ２０００型口徑九ＭＭ制
    式半自動手槍一枝（槍枝管制編號0000000000號
    ）、制式九ＭＭ子彈五顆於上址住處後方之芭樂樹下，迨林
    明勇於九十一年一月十八日死亡後，甲○○又於九十二年六
    月間，轉將該槍、彈移至同縣鄉○○村○○路九五八巷一五
    二弄六號倉庫後方之菜園藏放。嗣於九十三年三月三十日二
    十一時四十分許，甲○○因另案為警查獲，乃於有偵查犯罪
    職權之公務員尚未發覺前，主動向警方供出前揭未經許可寄
    藏槍枝、子彈之犯行，而自首接受裁判，並於翌日即三十一
    日十三時十分許，帶同警方至上開菜園起獲藏放之ＣＲＯＡ
    ＴＩＡ  ＩＭ─ＭＥＴＡＬ廠製ＨＳ２０００型口徑九ＭＭ
    制式半自動手槍一枝（槍枝管制編號0000000000
    號）、制式九ＭＭ子彈五顆（因鑑驗試射三顆，僅餘二顆）
    。
二、案經甲○○自首由彰化縣警察局報請臺灣彰化地方法院檢察
    署檢察官偵查起訴。
    理    由
一、上揭犯罪事實，業據被告甲○○於警詢、偵查、本院準備程
    序及審理時坦承不諱，並有前開ＣＲＯＡＴＩＡ  ＩＭ─Ｍ
    ＥＴＡＬ廠製ＨＳ２０００型口徑九ＭＭ制式半自動手槍一
    枝（槍枝管制編號0000000000號）、制式九ＭＭ
    子彈五顆扣案可資佐證，且該等扣案槍、彈經送請內政部警
    政署刑事警察局以性能檢驗法、制式子彈試射法及比對顯微
    鏡比對法鑑驗結果，認：制式手槍一支（槍枝管制編號00
    00000000號），係ＣＲＯＡＴＩＡ  ＩＭ─ＭＥＴ
    ＡＬ廠ＨＳ２０００型製造之口徑九ＭＭ制式半自動手槍，
    機械性能良好，可擊發同口徑制式子彈，具殺傷力；另子彈
    五顆，均係口徑為九ＭＭ（九Ｘ一九ＭＭ）之制式子彈，均
    具殺傷力等情，有該局九十三年四月九日刑鑑字第○九三○
    ○七二二二八號槍彈鑑定書一件附卷可稽，此外，復有查獲
    照片二幀在卷足參，核與被告前揭自白相符。本案事證已臻
    明確，被告犯行至堪認定，應予依法論科。
二、核被告甲○○所為，係犯槍砲彈藥刀械管制條例第七條第四
    項之未經許可寄藏手槍罪及同條例第十二條第四項之未經許
    可寄藏子彈罪。按「寄藏」乃受人委託代為保管，其保管本
    身所為之持有，既係寄藏之當然結果，法律上自宜僅就「寄
    藏」行為包括評價，不應另就「持有」予以論罪（最高法院
    七十四年臺上字第三四○○號判例意旨參照），是本案被告
    受案外人林明勇之託而以寄藏之意思，代為保管上開槍、彈
    ，其持有槍枝及彈藥之行為，均為寄藏之當然結果，皆不另
    論罪。又被告一行為同時地寄藏制式手槍及制式子彈，觸犯
    前述二罪名，為想像競合犯，應依刑法第五十五條之規定，
    從一重之槍砲彈藥刀械管制條例第七條第四項之未經許可寄
    藏手槍罪處斷。又被告於九十三年三月三十日二十一時四十
    分許，因另案為警查獲，而於本案犯罪未經發覺前，主動向
    警方供出前揭未經許可寄藏槍枝、子彈之犯行，自首接受裁
    判，並於翌日帶同警方至藏匿地點起獲槍、彈交予警員查扣
    ，此雖與刑法第六十二條規定，對於未發覺之罪自首而接受
    裁判者相符，但槍砲彈藥刀械管制條例第十八條第一項前段
    規定，犯本條例之罪自首，並報繳其持有之全部槍砲、彈藥
    、刀械者，減輕或免除其刑，此為刑法之特別規定，自應優
    先適用槍砲彈藥刀械管制條例第十八條第一項前段之規定減
    輕其刑。爰審酌槍、彈氾濫之情形將影響社會治安，被告明
    知寄藏槍彈係違法行為，竟仍代他人寄藏具有殺傷力之制式
    手槍及子彈，對於社會安定及人民安居樂業之期待具有潛在
    之危害威脅，兼衡其受託寄藏之槍、彈數目非鉅，且未持之
    另犯他罪，犯罪手段平和，犯罪情節尚非重大，其並向警方
    自首，犯後坦承犯行、態度良好，頗有悔意等一切情狀，量
    處如主文所示之刑，並就併科罰金部分諭知易服勞役之折算
    標準，以示懲儆。扣案之ＣＲＯＡＴＩＡ  ＩＭ─ＭＥＴＡ
    Ｌ廠製ＨＳ２０００型口徑九ＭＭ制式半自動手槍一枝（槍
    枝管制編號0000000000號）、制式九ＭＭ子彈二
    顆（本案扣得子彈五顆，經送鑑試射三顆，僅餘二顆），均
    係槍砲彈藥刀械管制條例第四條第一項第一、二款所稱之槍
    砲，依同條例第五條之規定，非經中央主管機關許可，不得
    持有、寄藏，皆屬違禁物，應依刑法第三十八條第一項第一
    款規定，宣告沒收；至其餘彈殼三顆，業因送鑑試射失其子
    彈之結構及性能，不具殺傷力，非屬違禁物，故不另為沒收
    之諭知，附此敘明。
據上論斷，應依刑事訴訟法第二百九十九條第一項前段，槍砲彈
藥刀械管制條例第七條第四項、第十二條第四項、第十八條第一
項前段，刑法第十一條前段、第五十五條、第四十二條第二項、
第三十八條第一項第一款，罰金罰鍰提高標準條例第二條，判決
如主文。
本案經檢察官鮑慧忠到庭執行職務。
中    華    民    國    九十五    年    五  月   九   日
                        刑事第一庭
                            審判長法官  周  淡  怡
                            法      官  吳  永  梁
                            法      官  周  莉  菁
以上正本證明與原本無異。
如不服本判決，應於判決送達後十日內向本院提出上訴狀（須附
繕本），上訴於臺灣高等法院臺中分院。
                            書記官  黃  當  易
中    華    民    國      年       月       日
附錄本判決論罪科刑法條：
槍砲彈藥刀械管制條例第七條第四項：
未經許可，持有、寄藏或意圖販賣而陳列第一項所列槍砲、彈藥
者，處五年以上有期徒刑，併科新臺幣一千萬元以下罰金。
槍砲彈藥刀械管制條例第十二條第四項
未經許可，持有、寄藏或意圖販賣而陳列子彈者，處五年以下有
期徒刑，併科新臺幣三百萬元以下罰金。


司法院資訊處製作；財團法人民間司法改革基金會備份。
